臺灣南投地方法院刑事判決
111年度訴字第27號
公  訴  人  臺灣南投地方檢察署檢察官
被      告  杜竹莉



選任辯護人  林萬生律師
上列被告因違反毒品危害防制條例案件，經檢察官提起公訴（11
0年度偵字第4184號），本院判決如下：
    主  文
甲○○犯如附表一各編號「罪名及宣告刑」欄所示之罪，處如附表
一各編號「罪名及宣告刑」欄所示之刑及沒收；應執行有期徒刑
伍年伍月，沒收部分併執行之。
    事  實
一、甲○○明知甲基安非他命（Methamphetamine）、甲氧基甲基
    安非他命（PMMA），及4-甲基甲基卡西酮（4-MMC）、2-氟-
    去氯愷他命（2-Fluorodeschloroketamine Fluoroketamine
    、2-FDCK），分屬毒品危害防制條例列管之第二級、第三級
    毒品，依法不得轉讓或販賣，竟於附表一編號1所示時地，
    基於轉讓第二級毒品而混合二種以上之毒品之犯意，以如附
    表一編號1所示之方式，無償轉讓如附表一編號1所示含有第
    二、三級毒品之咖啡包予如附表一編號1所示之人。又於如
    附表一編號2所示之時地，基於販賣第二級毒品以營利之犯
    意，以附表一編號2所示之價格、方式，販賣第二級毒品甲
    基安非他命予附表一編號2所示之人。另於如附表一編號3、
    4所示之時地，基於販賣第二級毒品而混合二種以上之毒品
    以營利之犯意，以附表一編號3、4所示之價格、方式，販賣
    如附表一編號3、4所示含有第二、三級毒品之咖啡包予附表
    一編號3、4所示之人。嗣經警於110年1月12日在南投縣○○市
    ○○路000號甲○○住處執行搜索，當場扣得如附表二編號1至7
    所示第二級毒品甲基安非他命、如附表二編號18、19所示第
    二級混合毒品、如附表二編號22、25至28所示供本案犯罪所
    用之物，及與本案無關之附表二編號8至17、21、23、24所
    示之物；嗣甲○○於附表一編號1、3、4所示轉讓或販賣第二
    級混合毒品後，犯罪未被發覺前，於警詢時主動向員警坦白
    附表一編號1、3、4所示轉讓或販賣第二級混合毒品之犯行
    ，並接受裁判，而循線查悉上情。
二、案經南投縣政府警察局刑事警察大隊報告臺灣南投地方檢察
    署檢察官偵查起訴。
    理  由
一、認定犯罪事實所憑證據及理由：
  ㈠上揭犯罪事實，業據被告甲○○於警詢、偵訊及本院審理中坦
    白承認（見警卷第21-25、32-34頁，偵卷第30-32、150-153
    頁，院卷第37-40、119-122頁），並經證人阮文達、阮文輝
    、李文雄、阮文松、阮文晉福、張文度、巫隆分別於警詢、
    偵查中證述明確（見警卷第61-67、84-89、105-109、133-1
    37、152-157、171-175、190-193頁，偵一卷第89-92、99-1
    02、108-110、116-118、129-133、160-163、169-170頁）
    ，並有甲○○指認帳冊照片1幀、音樂王KTV監視器影像擷圖8
    幀、中山醫學大學附設醫院檢驗科藥物檢測中心實驗編號00
    00000、0000000、0000000、0000000、0000000、0000000號
    尿液檢驗報告共6份、中山醫學大學附設醫院檢驗科藥物檢
    測中心實驗編號H215049、H215050、H215051、H215048、H2
    15047、H215052號毛髮檢驗結果報告共6份（見警卷第16-20
    、79、82、100、103、119、131、147、150、166、169、18
    5、188頁）、正修科技大學超微量研究科技中心報告編號R0
    0-0000-000號尿液檢驗報告、Messenger對話紀錄手機翻拍
    照片3幀（見偵卷第8、20-21頁）等件在卷為證，復經本院
    依職權調取110年度訴字第144號刑事案件全卷查明屬實，且
    扣得如附表二所示之物在案為證（見本院110訴字第144號刑
    事案件電子卷證偵二卷第116-134、135-141頁），且扣案如
    附表二編號1至7所示之晶體7包（驗餘淨重合計8.3129公克
    ），經送驗結果，均含第二級毒品甲基安非他命成分，而扣
    案如附表二編號18、19所示之物，經送驗結果，分別含有甲
    氧基甲基安非他命、亞甲基雙氧苯基乙基胺丁酮成分，甲基
    安非他命、亞甲基雙氧甲基安非他命、二甲基安非他命、2-
    氟-去氯愷他命成分，此有衛生福利部草屯療養院110年1月1
    3日草療鑑字第1100100123號鑑驗書為證（見院卷133-137頁
    ）；堪認被告前揭任意性自白與事實相符，可以採信。
  ㈡又政府為杜絕毒品氾濫，再三宣導教民眾遠離毒品，媒體報
    導既深且廣，對於禁絕毒品之政策，應為民眾所熟悉。政府
    對於查緝施用、轉讓及販賣毒品無不嚴格執行，且販賣毒品
    罪係重罪，若無利可圖，衡情一般持有毒品者，當不致輕易
    將持有之毒品交付他人。況且，販賣毒品乃違法行為，非可
    公然為之，且有其獨特之販售路線及管道，亦無公定之價格
    ，復可任意增減其分裝之數量，而每次買賣之價量，亦可能
    隨時依市場貨源之供需情形、交易雙方之關係深淺、資力、
    對行情之認知、可能風險之評估、查緝是否嚴緊，及購買者
    被查獲時供述購買對象之可能性風險評估等諸般事由，而異
    其標準，非可一概而論，是販賣之利得，誠非固定，除經坦
    承犯行或價量均達到明確外，委難察得實情，但販賣毒品係
    重罪，若無利可圖行為人應無甘冒被查緝法辦重刑之危險，
    平白無端義務為該買賣毒品之工作，是其販入之價格必較售
    出之價格低廉而有從中賺取買賣差價牟利之意圖及事實，應
    屬合理之認定，而縱使販賣之人從價差或量差中牟利方式雖
    異，其意圖營利之非法販賣行為仍屬同一。查本案被告就如
    附表一編號2至4所示等犯行均係有償交易，並已實際收受金
    錢，揆諸前開說明意旨，足徵被告之犯行，確有從中賺取價
    差或量差而牟利之意圖，主觀上確實係基於意圖營利而為交
    易毒品行為至明。
  ㈢綜上所述，本案事證明確，被告前開犯行洵堪認定，均應依
    法論科。　　　　
二、論罪科刑之理由：
  ㈠按甲基安非他命係第二級毒品，亦為藥事法第22條第1項第1 
    款規定公告列管之禁藥，明知為禁藥而轉讓者，藥事法第83
    條亦定有處罰明文，故行為人明知甲基安非他命為禁藥而轉
    讓予他人，除成立毒品危害防制條例第8條第2項之轉讓第二
    級毒品罪外，亦構成藥事法第83條第1項之轉讓禁藥罪，此
    係屬同一犯罪行為而同時有二種法律可資處罰之法規競合情
    形，應依重法優於輕法、後法優於前法原則，擇一處斷。又
    毒品危害防制條例第8條第2項轉讓第二級毒品罪之法定本刑
    為「6月以上5年以下有期徒刑，得併科新臺幣（下同）70萬
    元以下罰金」。而藥事法第83條第1項規定之轉讓禁藥法定
    本刑係「7年以下有期徒刑，得併科5,000萬元以下罰金」，
    刑度較毒品危害防制條例第8條第2項為重。故除轉讓之第二
    級毒品甲基安非他命達一定之數量，或轉讓予未成年人，或
    明知為懷胎婦女而轉讓，或轉讓混合第二級毒品在內之二種
    以上毒品者，各應依毒品危害防制條例第8條第6項、第9條
    之規定加重其刑至二分之一之情形外，藥事法第83條第1項
    之法定本刑，顯較前揭毒品危害防制條例轉讓第二級毒品罪
    之法定本刑為重，自應優先適用藥事法第83條第1項之規定
    處斷（最高法院110年度台上字第3318號判決意旨參照）。
    查被告就附表一編號1部分，所轉讓毒品咖啡包內含二級毒
    品甲氧基甲基安非他命成分、第三級毒品4-甲基甲基卡西酮
    、2-氟-去氯愷他命成分，業經認定如前，則被告轉讓內含
    第二、三級混合毒品之毒品咖啡膠囊予阮文達之犯行，係犯
    毒品危害防制條例第8條第2項之轉讓第二級毒品罪，並應依
    毒品危害防制條例第9條第3項規定加重其刑至2分之1，依此
    加重後之法定刑以觀，顯較重於藥事法第83條第1項之法定
    刑，揆諸前揭最高法院裁判意旨，本諸「重法優於輕法」之
    法理，自應優先適用毒品危害防制條例之規定。另公訴意旨
    就被告轉讓第二級毒品而混合二種以上之毒品部分，雖未載
    明轉讓禁藥罪嫌，然此部分犯行業經起訴，僅係起訴法條漏
    載，而被告已就該部分事實為實質之答辯，對其防禦權之行
    使並無實質上之妨礙，且與業經起訴之部分（即轉讓第二級
    毒品而混合二種以上之毒品罪），屬事實上一罪之關係，為
    起訴效力所及，本院自應予以審理。
  ㈡按甲基安非他命、甲氧基甲基安非他命均屬毒品危害防制條
    例第2條第2項第2款所定之第二級毒品；而4-甲基甲基卡西
    酮、2-氟-去氯愷他命，均係同條例第2條第2項第3款所規範
    之第三級毒品，不得非法轉讓或販賣。是核被告就附表一編
    號1所為，係犯毒品危害防制條例第9條第3項、第8條第2項
    轉讓第二級毒品而混合二種以上毒品罪；就附表一編號2所
    為，係犯毒品危害防制條例第4條第2項販賣第二級毒品罪；
    而就附表一編號3、4所為，係犯毒品危害防制條例第9條第3
    項、第4條第2項販賣第二級毒品而混合二種以上毒品罪；又
    被告因販賣或轉讓而持有第二級毒品甲基安非他命、甲氧基
    甲基安非他命之低度行為，各應為其販賣或轉讓第二級之高
    度行為所吸收，均不另論罪。另被告所犯前揭4罪，犯意各
    別、行為互殊，應分論併罰。
  ㈢按毒品危害防制條例第9條第3項規定：「犯前五條之罪而混
    合二種以上之毒品者，適用其中最高級別毒品之法定刑，並
    加重其刑至二分之一。」，則被告就附表一編號1、3、4所
    示，轉讓或販賣之第二級毒品混合二種以上毒品等犯行，應
    依前開規定，適用轉讓或販賣第二級毒品之法定刑，並依法
    加重其刑，因無期徒刑部分，依法不得加重，僅就有期徒刑
    及罰金刑部分加重。
  ㈣再按，犯第4條至第8條之罪於偵查及歷次審判中均自白者，
    減輕其刑；毒品危害防制條例第17條第2項定有明文。查犯
    罪事實欄所示轉讓、販賣第二級毒品或第二級混合毒品之犯
    罪事實，業經被告於偵查、本院審理中均坦承不諱，業如前
    述，均依毒品危害防制條例第17條第2項規定減輕其刑。
  ㈤次按對於未發覺之罪自首而受裁判者，得減輕其刑。刑法第6
    2條前段定有明文。而「刑法第62條所謂發覺，固非以有偵
    查犯罪職權之機關或人員確知其人犯罪無誤為必要，而於對
    其發生嫌疑時，即得謂為已發覺；但此項對犯人之嫌疑，仍
    須有確切之根據得為合理之可疑者，始足當之，若單純主觀
    上之懷疑，要不得謂已發生嫌疑（最高法院72年台上字第64
    1號判決意旨參照）；又刑法第62條所謂自首，祇以犯人在
    犯罪未發覺之前，向該管公務員申告犯罪事實，並受裁判為
    已足。目的在促使行為人於偵查機關發覺前，主動揭露其犯
    行，俾由偵查機關儘速著手調查，於嗣後之偵查、審理程序
    ，自首者仍得本於其訴訟權之適法行使，對所涉犯罪事實為
    有利於己之主張或抗辯，不以始終均自白犯罪為必要。至毒
    品危害防制條例第17條第2項規定：「犯第四條至第八條之
    罪於偵查及審判中均自白者，減輕其刑。」則旨在使刑事案
    件儘速確定，鼓勵被告認罪，並節省司法資源，行為人須於
    偵查及審判中均自白者，始符合減輕其刑之要件。上揭法定
    減輕其刑之規定，前者，重在鼓勵行為人自行揭露尚未發覺
    之犯罪；後者，則重在憑藉行為人於偵查、審判程序之自白
    ，使案件儘速確定。二者之立法目的不同，適用要件亦異，
    且前者為得減其刑，後者為應減其刑，乃個別獨立減輕其刑
    之規定。法院若認行為人同時存在此二情形，除應適用毒品
    危害防制條例第17條第2項減輕其刑外，尚得依刑法第62條
    自首之規定遞減其刑（最高法院101年第4次刑事庭會議決議
    意旨、最高法院106年度台上字第3752號判決意旨）。經查
    ，被告於警方查悉1、3、4所示轉讓或販賣第二級毒品而混
    合二者以上毒品之相關事證前，即因附表一編號2所示犯行
    於接受警詢時，即主動供承如附表一編號1、3、4所示犯行
    ，此有南投縣政府警察局刑事警察大隊職務報告為證（見院
    卷第83頁），堪認被告就附表一編號1、3、4所示犯行，均
    合於刑法自首之要件，依刑法第62條前段規定減輕其刑，並
    就死刑、無期徒刑部分依法遞減，而有期徒刑、罰金刑部分
    依法先加後遞減之。另就附表一編號2所示販賣第二級毒品
    部分，因警方已先調取被告及巫隆所持用手機通聯紀錄，被
    告於到案後始主動坦白上開犯行，則警方既已非基於單純主
    觀上之懷疑，認被告涉有上開非法販賣第二級毒品之嫌疑，
    則依前揭說明意旨，尚難認被告就附表一編號2所示犯行，
    合於自首之要件，附此敘明。
  ㈥以行為人之責任為基礎，審酌被告前有販賣毒品之前科素行
    ，且明知第二級、第三級毒品，均對人體健康戕害甚鉅，依
    法不得販賣或轉讓，無視毒品對社會秩序及國民健康危害至
    深，又施用毒品者容易上癮而戒除不易，竟為獲取不法利益
    ，仍為本案非法販賣第二級毒品、第二級混合毒品及轉讓第
    二級混合毒品，助長社會上施用他人毒品之惡習，且混合前
    揭第二、三級毒品成分之毒品咖啡包，亦足使施用者導致精
    神障礙、性格異常，甚至造成生命危險之生理成癮性及心理
    依賴性，尤其混合毒品之成分複雜，施用後所造成之危險性
    及致死率均高於施用單一種類毒品，所為殊值非難，不宜輕
    縱；兼衡被告於犯後始終坦認犯行之犯後態度、販賣或轉讓
    毒品之次數、數量非鉅，暨其自陳國小肄業智識程度、擔任
    洗碗工、經濟狀況清寒、喪偶、與小孩、婆婆同住等家庭生
    活情況（見院卷第122-123頁），及其犯罪之動機、目的、
    手段、所生危害等一切情狀，分別量處如附表一各編號「罪
    名及宣告刑」欄所示之刑。復衡以被告就附表一編號1至4所
    示販賣或轉讓毒品等犯行，罪質雷同，且犯罪時間間隔甚短
    ，並自整體犯罪過程之各罪關係、所侵害法益之同一性、數
    罪對法益侵害之加重效應及罪數所反應行為人人格及犯罪傾
    向等情狀，予以綜合判斷，就被告所犯上開數罪，定其應執
    行之刑如主文所示。
三、沒收部分：
  ㈠按以營利為目的販入毒品，經多次販賣後，持有剩餘毒品被
    查獲，其各次販賣毒品行為，固應併合處罰。惟該持有剩餘
    毒品之低度行為，應僅為最後一次販賣毒品之高度行為所吸
    收，不另論罪，故就該查獲之剩餘毒品，祇能於最後一次之
    販賣毒品罪宣告沒收銷燬，不得於各次販賣毒品罪均宣告沒
    收銷燬（最高法院98年度台上字第3060號判決意旨參照）。
    扣案如附表二編號1至7所示晶體7包（驗餘淨重合計8.3129
    公克），經送驗結果，均含第二級毒品甲基安非他命成分；
    而附表二編號18、19所示錠劑，分別含有甲氧基甲基安非他
    命、亞甲基雙氧苯基乙基胺丁酮成分，甲基安非他命、亞甲
    基雙氧甲基安非他命、二甲基安非他命、2-氟-去氯愷他命
    成分，此有衛生福利部草屯療養院110年1月13日草療鑑字第
    1100100123號鑑驗書為證（見院卷133-137頁），且業經被
    告於審理中供承為販賣毒品所剩餘之物，則前開持有剩餘毒
    品之行為僅能為最後一次販賣第二級毒品或第二級混合毒品
    之行為所吸收，應依毒品危害防制條例第18條第1項前段之
    規定，不問屬於犯罪行為人與否，就附表二編號1至7所示之
    物，於被告如附表一編號2所示販賣第二級毒品甲基安非他
    命之罪刑項下，宣告沒收銷燬之，而附表編號18、19所示之
    物，於被告如附表編號4所示販賣第二級混合毒品之罪刑項
    下宣告沒收銷燬之；又包裝毒品之包裝袋，因其上所殘留之
    毒品，難以析離，且無析離之實益與必要，自應視同毒品之
    一部，一併沒收銷燬之；前揭送驗耗用之毒品因已滅失，不
    另宣告沒收銷燬，附此敘明。
  ㈡扣案如附表二編號22所示之電子磅秤、編號25之行動電話及
    編號27、28所示夾鏈袋、藥鏟，均屬被告所有，分別作為聯
    繫本案販賣或轉讓毒品之對象，及分裝販賣或轉讓之毒品之
    用，而附表二編號26之帳冊，係附表一編號4所示販賣毒品
    部分，為販毒對象、金額記載之用，業據被告於審理中自承
    在卷（見院卷第118-119頁），均屬供本案犯罪所用之物，
    不問屬於犯罪行為人與否，均依毒品危害防制條例第19條第
    1項規定，分別於被告所犯如附表一各編號所示犯行主文項
    下予以宣告沒收之。
  ㈢又未扣案如附表一編號2至4所示之被告販賣第二級毒品或販
    賣第二級混合毒品所得之代價，為被告如附表一編號2至4所
    示犯行之犯罪所得，均未扣案，依刑法第38條之1第1項前段
    、第3項之規定，所犯如附表一編號2至4所示犯行主文項下
    予以宣告沒收，於全部或一部不能沒收或不宜執行沒收時，
    追徵其價額。
  ㈣至扣案如附表二編號8至16所示愷他命9包，係被告供自己施
    用所餘之物，業經被告供明在卷（見院卷第118-119頁），
    且無證據證明與本案被告犯行有何關連；而編號17、20、21
    所示膠囊、粉末、錠劑及編號24、23所示之物，並無事證可
    佐與本案犯行有關，爰均不予宣告沒收，附此敘明。　　　
據上論斷，應依刑事訴訟法第299條第1項前段，判決如主文。
本案經檢察官李英霆提起公訴；檢察官林孟賢到庭執行職務。
中　　華　　民　　國　　111 　年　　7 　　月　　21　　日
　　　　　　　　　刑事第二庭    審判長法　官  楊國煜
　　　　　　　　　                    法  官  顏紫安
　　　　　　　　　                    法  官  劉彥宏
以上正本與原本無異。
如不服本判決應於收受送達後20日內向本院提出上訴書狀，並應
敘述具體理由；其未敘述上訴理由者，應於上訴期間屆滿後20日
內向本院補提理由書（均須按他造當事人之人數附繕本）「切勿
逕送上級法院」。
                                      書記官  劉  綺
中　　華　　民　　國　　111 　年　　7 　　月　　22　　日
　　　　　　　　　
附錄本案論罪科刑法條：
毒品危害防制條例第4條第2項
製造、運輸、販賣第二級毒品者，處無期徒刑或10年以上有期徒
刑，得併科新臺幣1500萬元以下罰金。
毒品危害防制條例第8條第2項
轉讓第二級毒品者，處6月以上5年以下有期徒刑，得併科新臺幣
70萬元以下罰金。
毒品危害防制條例第9條第3項
犯前五條之罪而混合二種以上之毒品者，適用其中最高級別毒品
之法定刑，並加重其刑至二分之一。
附表一：
編號 交易時間、地點、方式及對象(民國、新臺幣) 罪名及宣告刑 備註 1 甲○○於109年12月27日3時許，在址設南投縣○○鎮○○路000號3樓之音樂王KTV（下稱上開KTV），由甲○○將重量不詳、混合第二級毒品甲氧基甲基安非他命，及第三級毒品4-甲基甲基卡西酮、2-氟-去氯愷他命之毒品咖啡包1包，無償轉讓予阮文達。 甲○○轉讓第二級毒品而混合二種以上之毒品，處有期徒刑參月。扣案如附表二編號22、25、27、28所示之物，均沒收。 即起訴書附表編號2之事實 2 甲○○於110年1月5日18時許，在位於南投縣○○市○○○路000號附近路旁，由甲○○將重量不詳、價值約1,000元之第二級毒品甲基安非他命1小包交予巫隆，巫隆並交付1,000元予甲○○。 甲○○販賣第二級毒品，處有期徒刑伍年壹月。扣案如附表二編號1至7、22、25、27、28所示之物，均沒收；未扣案之犯罪所得新臺幣壹仟元沒收，於全部或一部不能沒收或不宜執行沒收時，追徵其價額。 即起訴書附表編號1之事實 3 甲○○於110年1月8日3時許，在上開KTV，由甲○○將重量不詳、價值約500元、混合第二級毒品甲氧基甲基安非他命，及第三級毒品4-甲基甲基卡西酮、2-氟-去氯愷他命之毒品咖啡包各1包，分別售予阮文達、阮文輝、李文雄，而阮文達、阮文輝、李文雄各交付500元予甲○○，而共計收取1,500元之對價。 甲○○販賣第二級毒品而混合二種以上之毒品，處有期徒刑貳年捌月。扣案如附表二編號22、25、27、28所示之物，均沒收；未扣案之犯罪所得新臺幣壹仟伍佰元沒收，於全部或一部不能沒收或不宜執行沒收時，追徵其價額。 即起訴書附表編號3之事實 4 甲○○於110年1月10日0時許，在上開KTV，由甲○○將重量不詳、價值500元、混合第二級毒品甲氧基甲基安非他命，及第三級毒品4-甲基甲基卡西酮、2-氟-去氯愷他命之毒品咖啡包各1包，分別售予阮文達、阮文輝、阮文松、阮文晉福、張文度，而阮文達、阮文輝、阮文松、阮文晉福、張文度各交付500元予甲○○，共計收取2,500元之對價。 甲○○販賣第二級毒品而混合二種以上之毒品，處有期徒刑貳年玖月。扣案如附表二編號18、19、22、25至28所示之物，均沒收。未扣案之犯罪所得新臺幣貳仟伍佰元沒收，於全部或一部不能沒收或不宜執行沒收時，追徵其價額。 即起訴書附表編號4之事實 
附表二：
編號 品名 單位數量 備註 1 甲基安非他命 1包 送驗淨重0.2242公克（驗餘淨重：0.2171公克） （見本院110年度訴144號刑事案件偵二卷第124頁） 2 甲基安非他命 1包 送驗淨重0.2288公克（驗餘淨重：0.2248公克） （見本院110年度訴144號刑事案件偵二卷第124頁） 3 甲基安非他命 1包 送驗淨重0.2275公克（驗餘淨重：0.2225公克） （見本院110年度訴144號刑事案件偵二卷第125頁） 4 甲基安非他命 1包 送驗淨重0.1992公克（驗餘淨重：0.1934公克） （見本院110年度訴144號刑事案件偵二卷第125頁） 5 甲基安非他命 1包 送驗淨重0.1422公克（驗餘淨重：0.1391公克） （見本院110年度訴144號刑事案件偵二卷第126頁） 6 甲基安非他命 1包 送驗淨重4.0688公克（驗餘淨重：4.0612公克） （見本院110年度訴144號刑事案件偵二卷第126頁） 7 甲基安非他命 1包 送驗淨重3.2650公克（驗餘淨重：3.2548公克） （見本院110年度訴144號刑事案件偵二卷第127頁） 8 愷他命 1包 送驗淨重2.6865公克（驗餘淨重：2.6650公克） （見本院110年度訴144號刑事案件偵二卷第127頁） 9 愷他命 1包 送驗淨重4.6107公克（驗餘淨重：4.5974公克） （見本院110年度訴144號刑事案件偵二卷第128頁） 10 愷他命 1包 送驗淨重3.5765公克（驗餘淨重：3.5648公克） （見本院110年度訴144號刑事案件偵二卷第128頁） 11 愷他命 1包 送驗淨重4.6536公克（驗餘淨重：4.6253公克） （見本院110年度訴144號刑事案件偵二卷第129頁） 12 愷他命 1包 送驗淨重7.1284公克（驗餘淨重：7.1233公克） （見本院110年度訴144號刑事案件偵二卷第129頁） 13 愷他命 1包 送驗淨重4.6184公克（驗餘淨重：4.6134公克） （見本院110年度訴144號刑事案件偵二卷第130頁） 14 愷他命 1包 送驗淨重0.2789公克（驗餘淨重：0.2732公克） （見本院110年度訴144號刑事案件偵二卷第130頁） 15 愷他命 1包 送驗淨重0.2841公克（驗餘淨重：0.2760公克） （見本院110年度訴144號刑事案件偵二卷第131頁） 16 愷他命 1包 送驗淨重9.5301公克（驗餘淨重：9.5179公克） （見本院110年度訴144號刑事案件偵二卷第131頁） 17 膠囊（橙白色相間） 1包 經送驗為第二級毒品MPHP、Methyl-α-pyrrolidinohexiophenone成分，送驗淨重0.1591公克（驗餘淨重：0.0955公克） （見本院110年度訴144號偵二卷第132頁） 18 錠劑（綠色） 1包 送驗淨重0.8602公克（驗餘淨重：0.7433公克） （見本院110年度訴144號刑事案件偵二卷第132頁） 19 錠劑（褐色） 1包 送驗淨重0.3113公克（驗餘淨重：0.2656公克） （見本院110年度訴144號刑事案件偵二卷第133頁） 20 橙色粉末 1包 經送驗為第三級毒品芬納西泮成分，送驗淨重0.1268公克（驗餘淨重：0.0863公克） （見本院110年度訴144號刑事案件偵二卷第133頁） 21 錠劑（白色） 2片 經送驗為第三級毒品氟硝西泮成分，送驗淨重0.4037公克（驗餘淨重：0.2476公克） （見本院110年度訴144號刑事案件偵二卷第134頁） 22 「DIGITAL SCALE」電子磅秤 1個 （見本院110年度訴144號刑事案件偵二卷第118頁） 23 磅秤 3個 （見本院110年度訴144號刑事案件偵二卷第118頁） 24 新臺幣 16,800元 （見本院110年度訴144號刑事案件偵二卷第116頁） 25 SAMSUNG牌手機（內插置門號0000000000號之SIM卡1張） 1支 IMEI1:000000000000000 IMEI2:000000000000000 26 帳冊 1張  27 夾鏈袋 1包 （見本院110年度訴144號刑事案件偵二卷第119頁） 28 藥鏟 1支 （見本院110年度訴144號刑事案件偵二卷第120頁）